---
title: "Practica10"
author: "Darlyn Iveth Puentes Jimenez"
date: "2023-09-25"
output: html_document
---

```{r setup, include=FALSE}
knitr::opts_chunk$set(echo = TRUE)
```

```{r}
n=50
med=32
dev=6
nc=0.9
error.est=dev/sqrt(n)
margen.error=1.644854*error.est
lim=med-margen.error
limin=med+margen.error
lim
limin

```

```{r}
library(BSDA)
zsum.test(mean.x=32,sigma.x = 6,n.x = 50,conf.level = 0.90)
```
```{r}
zsum.test(mean.x = 81,sigma.x = 5.2,n.x = 25, mean.y = 76,sigma.y = 3.4,n.y = 36,conf.level = 0.99)
```

muestra de 35 y quiere estimar la calificacion, con base a la experiencia se conoce que la desviacion tipica es de 2.01. E;l promedio de nota de los 35 es de 4.9 contruya 3 intervalos de confianza uno de 90, 95, y 99
```{r}
zsum.test(mean.x = 35, sigma.x = 2.01, n.x = 35, conf.level = 0.90)
zsum.test(mean.x = 35, sigma.x = 2.01, n.x = 35, conf.level = 0.95)
zsum.test(mean.x = 35, sigma.x = 2.01, n.x = 35, conf.level = 0.99)
```



# Muestras Pequenas, desviacion tipica desconocida(no hay datos historicos entonces se calcula de la muestra)

```{r}
qt(0.05,9) 
# le da la probabilidad
#dt da probablidad

```



T.test
```{r}
url='https://raw.githubusercontent.com/fhernanb/datos/master/medidas_cuerpo'
datos=read.table(file=url, header = T)
datos
nrow(datos)
hombres=datos[datos$sexo=="Hombre",]
hombres
```

```{r}
par(mfrow=c(1,2))#1 fila 2 columnas

require(car)  # Debe instalar antes el paquete car
qqPlot(hombres$altura, pch=19,
       main='QQplot para la altura de hombres',
       xlab='Cuantiles teóricos',
       ylab='Cuantiles muestrales')

hist(hombres$altura,freq = TRUE,
      main="Histrograma para la altura", 
       xlab="Cuantiles teoricos", 
       ylab = "Cuantiles Muestrales", col = "mediumturquoise")
```
NO ES NORMAL PORQUE SE SALE DEL INTERVALO ALGUNOS VALORES

```{r}
#prop.test(x, n, p=null,alternative = c("two sided","less","greater"),conf.level =0.95 )
#prop.test
```
# que es p valor- nivel observado 


```{r}
prop.test(x=275,n=500,conf.level = 0.95)
```
IC diferencia de proporciones 
 
```{r}
prop.test(x=c(75,80),n=c(1500,2000),conf.level = 0.90)
```
o es maquina o el proceso esta bien definido. IC bien peque el cero esta incluido (posiblemente sigue igual)
EFECTOS ALEATORIOS




############################
```{r}
set.seed(4)
fum=rbinom(n=1,size=100,prob = 0.295)
p1=fum/100
prop.test(x=fum,n=100,conf.level = 0.95)

```



```{r}
pt=0.43
n=799
x1=799*0.460
x2=799*pt
prop.test(x=x1,n=n,conf.level = 0.95)
prop.test(x=x2,n=n,conf.level = 0.95)
```
intervalo con T Student 
```{r, message=FALSE}
library(simFrame)
a=data("eusilcP")
attach(eusilcP)
dato.hombres=eqIncome[gender=="male"]
dato.mujeres=eqIncome[gender=="female"]
#hist(dato.hombres)
t.test(dato.hombres,conf.level = 0.95)
t.test(dato.mujeres,conf.level = 0.95)
```
## IC CON EL INTERVALO CON DISTRIBUCION NORMAL 

```{r}
library(BSDA)
s=sqrt(var(dato.hombres))
zsum.test(mean.x = mean(dato.hombres),sigma.x =s, n.x =nrow(dato.hombres),conf.level = 0.95)
```

## diferencias de medias

```{r}
s1=sqrt(var(dato.mujeres))
zsum.test(mean.x = mean(dato.hombres),sigma.x =s, n.x=nrow(dato.hombres),
          mean.y=mean(dato.mujeres),sigma.y=s1,n.y=nrow(dato.mujeres),conf.level = 0.95)
```


## Distribuciones de probabilidad
### binomial

Identificar la distribución del numero de acierto 
Un examen de estadística consiste en un test de 10 preguntas de respuesta múltiple con 4 posibles.........


```{r}
n=10 
p= 1/4
```


```{r}
x=data.frame(x=0:10, y=round(dbinom(0:10,n,p),2))#distribución de probabilidad binomial 
```


```{r}
#Acumulada
tabla=cbind(x, y=pbinom(x,n,p))


```



#aciertos 
```{r}
1-pbinom(4,10,0.25)
sum(dbinom(5:10,10,0.25))
pbinom(5,10,0.25)
sum(dbinom(1:10,10,0.25))#al menos 
```



### poisson 
```{r}
1-dpois(0,4)

```


```{r}
x=0:5
lambda=4
tabla=cbind(x,y=dpois(x,lambda))
tabla
```





```{r}
par(mfrow=c(1,2))
x=0:12
lambda=4
plot(x,dpois(x,lambda),type="h",xlab="numero de casos",ylab="F(x)", col="green")
plot(x,ppois(x,lambda),type="h",xlab="numero de casos",ylab="F(x)",col="red")
```

## Distribucion Geometrica 


```{r}
p=0.09
dgeom(5,0.09)
```

```{r}
pgeom(7,0.09)
```
## Distribucion hipergeometrica

```{r}
x=0:8
Prob=dhyper(x,35,15,8)
plot(cbind(x,Prob))
```

## distribuciones Continuas

# distribucion uniforme 
```{r}

par(mfrow=c(1,2))
x=seq(1,7,0.01)
a=1
b=7
plot(x,dunif(x,a,b), type = "l",xlab = "x",ylab = "Funcion de densidad uniforme",col="red")
plot(x,punif(x,a,b), type = "l",xlab = "x",ylab = "Funcion de densidad uniforme",col="red")
```


generar una muestra de 10000 tiempos de retrazo 
```{r}
n=10000
muestra=runif(n,1,7)

#par(mfrow=c(1,1))
hist(muestra,xlab="x",ylab="frecuencia Relativa", main="PROBABILIDADES", prob=T, col="purple")
lines(density(muestra),col="red")
me=(a+b)/2
desv=sqrt((b-a)^2/12)
sd(muestra)
desv
```
# distribucion normal 

el gasto mensual 
```{r}
par(mfrow=c(1,2))
mu=1500
dev=167
x=seq(mu-4*dev,mu+4*dev)
plot(x,dnorm(x,mu,dev),type="l",xlab="Gasto mensual")
plot(x,pnorm(x,mu,dev),type="l",xlab="Gasto mensual")
```

```{r}
y=1-pnorm(1700,mu,dev)
y*100
```

```{r}
cat(100*pnorm(1600,mu,dev)-pnorm(1200,mu,dev),"%")
```
d)
```{r}
qnorm(0.1,mu,dev)
```
f)
obtener el gasto minimo del 5% 


```{r}
qnorm(0.95,mu,dev)
```
```{r}
d=(1:9)/10
cbind(d,x=qnorm(d,qnorm(d,mu,dev)))
```
### Distribucion Exponencial


el tiempo de servicio medio de un cajero en un supermercado es de 3 minutos


```{r}
par(mfrow=c(1,2))
x=seq(0,10,0.1)
plot(x,dexp(x,rate = 1/3),type="l")
```



```{r}
1-pexp(4,rate = 1/3)
```


## Distribucion Gamma



```{r}
x=seq(0,12,0.1)
a=1
b=1
y=dgamma(x,a,b)
plot(x,y,type = "l")

text(10,1.0-a/15,paste("a=",toString(a),col=a))
for(a in c(2,3,4,5,6)){
  y=dgamma(x,a,b)
  lines(x,y,col=a)
  text(10,1.0-a/15,paste("a=",toString(a),col=a))
}
```
















